臺灣新竹地方法院刑事判決
111年度易字第872號
公訴檢察官  臺灣新竹地方檢察署檢察官
被      告  謝岱霖



上列被告因詐欺案件，經檢察官提起公訴（111年度偵字第1170
號），本院判決如下：
    主    文
本案公訴不受理。
    理    由
一、公訴意旨略以：被告謝岱霖已預見任意將所申辦之行動電話
    門號交付予他人使用，足供他人用為詐欺等不法用途，竟基
    於幫助詐欺之不確定故意，於民國110年7月26日前，在不詳
    地點，以不詳方式，將其於110年3月9日所申請之門號00000
    00000號（下稱本案門號）行動電話，以不詳之方式提供予
    真實姓名年籍不詳之詐欺集團成員使用。
　　嗣該詐欺集團成員取得本案門號SIM卡後，即意圖為自己不法
    之所有，基於詐欺之犯意聯絡，於110年7月26日17時5分許
    ，先向樂點股份有限公司（下稱樂點公司）申請GASH會員編
    號「IZ0000000000」號之註冊認證後，於110年9月1日16時3
    9分許，假冒「愛女人」購物網客服人員之身分，向陳冠吟
    佯稱因系統問題導致訂單錯誤，續以台北富邦銀行專員之身
    分，向陳冠吟佯稱：「須依指示以網路轉帳或至超商購買GA
    SH點數以停止重複扣款」云云，致陳冠吟陷於錯誤，於110
    年9月1日18時52分許，陸續依指示前往新竹市東區某超商購
    買價值共計新臺幣（下同）15萬元之GASH POINT點數卡，再
    拍照以通訊軟體LINE傳送該等點數卡之序號及密碼予LINE暱
    稱「張明雄」(真實姓名年籍不詳)之人，其中3筆卡片序號0
    000000000、0000000000、0000000000，價值分別為5,000元
    、5,000元、5,000元，經詐騙集團成員儲值至以上開門號申
    辦註冊會員之上開GASH會員帳戶內。嗣陳冠吟察覺有異，始
    悉受騙，因認被告涉犯刑法第30條第1項、第339條第1項之
    幫助詐欺取財罪嫌等語。
二、按同一案件繫屬於有管轄權之數法院者，由繫屬在先之法院
    審判之，刑事訴訟法第8條前段有明文規定。其所稱同一案
    件包括實質上一罪與裁判上一罪在內；接續犯、吸收犯、結
    合犯、加重結果犯及刑法修正前之常業犯等實質上一罪，暨
    想像競合犯、刑法修正前之牽連犯、連續犯之裁判上一罪者
    ，均屬同一事實（最高法院98年度台上字第6899號判決意旨
    參照）。而依刑事訴訟法第8條之規定不得為審判者，應諭
    知不受理之判決，並得不經言詞辯論為之，刑事訴訟法第30
    3條第7款、第307條分別定有明文。　　
三、經查：
　㈠被告前因涉嫌提供申辦之門號予他人使用而涉嫌幫助詐欺得
    利罪嫌，經臺灣桃園地方檢察署檢察官以111年度偵字第224
    25號提起公訴，於111年8月11日繫屬臺灣桃園地方法院審理
    ，有臺灣高等法院被告前案紀錄表附卷可據，該案起訴之犯
    罪事實略以：
　1.謝岱霖已預見任意將所申辦之行動電話門號交付予他人使用
    ，足供他人用為詐欺等不法用途，竟基於上開結果之發生，
    亦不違反其本意之幫助詐欺犯意，於民國110年7月15日前之
    不詳時間，在不詳地點，以不詳方式，將其於110年5月6日
    所申請之門號0000000000號、0000000000行動電話（下合稱
    另案門號），以不詳之方式提供予真實姓名年籍不詳之詐欺
    集團成員使用。
　  嗣該詐欺集團成員取得上開門號後，遂意圖為自己不法所有
    ，基於詐欺取財之犯意，分別於：
　⑴於110年7月15日，利用LINE通訊軟體，向文俊傑佯稱購買GAS
    H點數即提供援交服務等語，致文俊傑陷於錯誤，於110年7
    月15日晚間11時9分許、110年7月15日晚間11時28分許，依
    指示在屏東市○○路000號OK超商屏東建國店，分別以3,000元
    、1萬元之代價，購買GASH點數卡2張（序號：0000000000、
    0000000000），上開文俊傑所購買之GASH序號訂單點數即儲
    值至上開門號0000000000號所註冊之GASH會員帳戶內。
　⑵於110年7月28日，利用FACEBOOK、LINE通訊軟體，向李淑津
    佯稱願以代為購買GASH點數之方式出售手機等語，致李淑津
    陷於錯誤，於110年7月28日晚間7時2分許、110年7月28日晚
    間7時20分許，在桃園市○○區○○路000號7-11統一超商渴望村
    門市、桃園市○○區○○路0段000號7-11統一超商宏龍門市，以
    總計3萬5,000元之代價，購買GASH點數卡6張（序號：00000
    00000、0000000000、0000000000、0000000000、000000000
    0、0000000000），上開李淑津所購買之GASH序號訂單點數
    即儲值至上開門號0000000000號所註冊之GASH會員帳戶內。
    嗣文俊傑、李淑津均察覺有異，始悉受騙。
　2.另案檢察官因認被告涉犯刑法第30條第1項、第339條第2項
    之幫助詐欺得利罪嫌等語。
　㈡雖本案門號係被告於111年3月9日申辦【見111年度偵字第117
    0號卷（下稱偵字卷）第9頁】，與另案門號之申辦日期為11
    1年5月6日不同，惟在幫助詐欺之案件中，申辦門號本身並
    非幫助行為之開始，而係被告將所申辦之門號交付正犯時方
    為幫助行為之著手。易言之，本案程序上之重點，並非被告
    何時申辦人頭門號，而係被告係於「何時」將門號交付他人
    使用。
　㈢查本案與另案均無積極證據證明被告涉嫌交付門號予詐欺正
    犯之確實時間、地點，惟本案之被害人陳冠吟與另案之被害
    人文俊傑、李淑津均係遭詐欺正犯以購買GASH點數之方式行
    騙，詐騙手法類似，極有可能係同樣之詐欺正犯、詐欺集團
    所為犯行。
　㈣再另案詐欺正犯對文俊傑、李淑津實施犯罪之時間落於110年
    7月15日、110年7月28日間，本案詐欺正犯則係於「110年7
    月26日」時申請GASH會員編號「IZ0000000000」號（見偵字
    卷第18頁），兩者具有時間上之密接關連。
　㈤本案詐欺正犯既係於110年7月26日時方得以本案門號申辦GAS
    H會員，當極有可能詐欺正犯係於110年7月間時取得本案門
    號使用，而在客觀上極有可能係被告於同一時間或接續之時
    間將本案、另案門號交予同樣之詐欺正犯或詐欺集團使用，
    評價上應認為被告係基於單一或接續之幫助犯意為本案犯行
    ，並侵害數人之財產法益，為同種想像競合犯，而為上揭所
    述裁判上一罪之同一案件。
四、綜上所述，揆諸上開法律規定及說明，本案被告被訴罪嫌，
    既與另案係屬同一案件重複起訴，且本案繫屬時間為111年1
    0月27日，自應由繫屬在先之前案審判之，爰不經言詞辯論
    ，就本案逕為諭知不受理之判決。
依刑事訴訟法第303條第7款、第307條，判決如主文。
本案經檢察官許大偉提起公訴。　　
中　　華　　民　　國　　111 　年　　11　　月　　2 　　日
                  刑事第四庭  審判長法　官　陳健順
                                    法  官  郭哲宏
                                    法　官　楊祐庭
以上正本證明與原本無異。
如不服本判決應於收受本判決後20日內向本院提出上訴書狀，上
訴書狀應敘述具體理由。上訴書狀未敘述上訴理由者，應於上訴
期間屆滿後20日內補提理由書狀於本院(均須按他造當事人之人
數附繕本 )「切勿逕送上級法院」。 
中　　華　　民　　國　　111 　年　　11　　月　　2 　　日
                                    書記官  陳紀語